臺灣南投地方法院民事簡易裁定
111年度投簡字第62號
原      告  聯邦商業銀行股份有限公司

法定代理人  林鴻聯  
訴訟代理人  廖子豪  
被      告  李敏綺  

            羅素桂  
上列當事人間請求撤銷贈與事件，裁定如下：
    主  文
本件訴訟標的價額核定為新臺幣28萬2,611元。
原告應於本裁定送達翌日起5日內，補繳裁判費新臺幣220元，逾
期未繳納即裁定駁回原告之訴。
    理  由
一、按訴訟標的之價額，由法院核定；核定訴訟標的之價額，以
    起訴時之交易價額為準；原告起訴不合程式或不備其他要件
    者，法院應以裁定駁回之。但其情形可以補正者，審判長應
    定期間先命補正（民事訴訟法第77條之1第1、2項、第249條
    第1項第6款、第249條第1項但書），而前揭規定於簡易訴訟
    程序亦有其適用（民事訴訟法第436條第2項）。第按債權人
    行使撤銷權之目的，在使其債權獲得清償，故應以債權人因
    撤銷權之行使所受利益為準，原則上以債權人主張之債權額
    ，計算其訴訟標的價額；但被撤銷法律行為標的之價額低於
    債權人主張之債權額時，則以該被撤銷法律行為標的之價額
    計算（最高法院97年度第1次民事庭會議決議參照）。又債
    權人主張之債權額，應併計至起訴止之利息及違約金（臺灣
    高等法院暨所屬法院109年法律座談會民事類提案第17號研
    討結果之同一法理參照）。
二、查原告於民國111年1月7日提起本件撤銷贈與訴訟，並主張
    對被告李敏綺有本金新臺幣（下同）26萬6,119元及利息、
    違約金債權，並取得臺灣臺北地方法院110年度店簡字第142
    2號確定判決。是參照臺灣高等法院暨所屬法院109年法律座
    談會民事類提案第17號研討結果所持見解之同一法理，原告
    對被告李敏綺之債權額，計算至起訴當日止，共計28萬2,61
    1元（計算式如附表一所示）。復本件原告所欲撤銷法律行
    為之標的，其價額147萬6,530元（計算式如附表二所示）。
    是本件第一審訴訟標的價額應核定為28萬2,611元，應徵第
    一審裁判費3,090元，扣除原告於起訴時已繳納2,870元，尚
    應補繳220元，茲命原告應於本裁定送達後5日內，補繳第一
    審裁判費220元，倘逾期未補繳，即裁定駁回原告之訴。
三、依民事訴訟法第436條第2項、第249條第1項第6款，裁定如
    主文。
中　　華　　民　　國　　111 　年　　3 　　月　　15　　日
                  南投簡易庭  法  官　鄭煜霖
附表一：（金額：新臺幣；利息計算部分：元以下四捨五入）　
 本金 110,979元        計息本金    起始日     終止日 年息  應給付金額  利息 110,979元 110年6月20日 111年1月7日 8.88％ 5,454元 違約金  110年7月21日 111年1月7日 計算式見備註 4,927元  本金 155,140元，以其中150,202元計算利息        計息本金    起始日     終止日 年息 應給付金額  利息 150,202元 110年10月1日 111年1月7日 15％ 6,111元 備註：逾期6個月以內者，按8.88%之10%計算，逾期超過6個月者，按8.88%之20%計算，每次違約狀態最高連續收取期數為九期，又自110年7月21日至111年1月7日僅5期，故下列計算僅計算5期之違約金：110,979元×0.888%×5=4,927元 債權額合計： 110,979＋155,140＋5,454+4,927+6,111＝282,611元。      
附表二：（元以下四捨五入）
撤銷標的之價額  編號1 南投縣○○鎮○○段0000地號土地 （權利範圍1/2） 計算式：(860.77㎡×3,100元/㎡)/2＝1,334,194元  編號2 南投縣○○鎮○○段0000地號土地 （權利範圍1000/61900） 計算式：(61.90㎡×3,100元/㎡)×（1000/61900）＝3,100元  編號3 南投縣○○鎮○○段0000地號土地 （權利範圍8283/18366） 計算式：(91.83㎡×3,100元/㎡)×（8283/18366）＝128,386元  編號4 南投縣○○鎮○○段0000地號土地 （權利範圍50/38831） 計算式：(388.31㎡×3,100元/㎡)×（50/38831）＝1,550元  編號5 南投縣○○鎮○○段0000地號土地 （權利範圍1500/265190） 計算式：(265,19㎡×3,100元/㎡)×（1500/265190）＝4,650元  編號6 南投縣○○鎮○○段0000地號土地 （權利範圍1500/160870） 計算式：(160.87㎡×3,100元/㎡)×（1500/160870）＝4,650元  核定價額：1,476,530元  
以上為正本係照原本作成。
如不服本裁定關於核定訴訟標的價額部分，應於裁定送達後10日
內向本院提出抗告狀，並繳納抗告費新臺幣1,000 元；其餘關於
命補繳裁判費部分，不得抗告。
中　　華　　民　　國　　111 　年　　3 　　月　　15　　日
      　　　　　　　　　　　　書記官  洪妍汝